Inventaris van het archief van de Provinciale Raad voor de Bedrijfsontwikkeling in de Landbouw voor de provincie Zuid-Holland van het Ministerie van Landbouw, Natuur en Voedselkwaliteit, 1953-1978 (1988)
Nationaal Archief, Den Haag
Provinciale Raad voor de Bedrijfsontwikkeling in de Landbouw voor de provincie Zuid-Holland
Prov. Raad voor de Bedrijfsontw. in de Landbouw Zuid-Holland
1953-1988
merendeel 1953-1978
37240
3,3 meter; 95 inventarisnummers.
Normale geschreven en getypte documenten, geen bijzondere handschriften. Het archief bestaat uit dossiers.
Nationaal Archief, Den Haag
Stichting Provinciaal Onderzoekcentrum voor de Landbouw in Zuid-Holland, 1956-1975
Provinciale Landbouwvoorlichtingsraad voor de provincie Zuid-Holland, 1953-1971
Provinciale Raad voor de Bedrijfsontwikkeling in de Landbouw voor de provincie Zuid-Holland, 1965-1978
Het archief bevat: De archiefbescheiden gevormd door de Stichting Provinciaal Onderzoekcentrum voor de Landbouw in Zuid-Holland in de periode 1956-1975, de Provinciale Landbouwvoorlichtingsraad voor de provincie Zuid-Holland in de periode 1953-1971 en door de taakopvolger de Provinciale Raad voor de Bedrijfsontwikkeling in de Landbouw voor de provincie Zuid-Holland in de periode 1965-1978.
Archiefvorming
Geschiedenis van de archiefvormer
Stichting Provinciaal Onderzoekcentrum voor de Landbouw in Zuid-Holland, 1956-1975
Op 28 juli 1961 werd de Stichting Provinciaal Onderzoekcentrum voor de Landbouw in Zuid-Holland opgericht. De voorzitter en de secretaris van de Provinciale Raad voor de Landbouwvoorlichting in Zuid-Holland traden op als onderscheidenlijk voorzitter en secretaris van de stichting.
Het doel van de stichting was het bevorderen en coördineren van het landbouwkundig onderzoek in de ruimste zin in de provincie Zuid-Holland. De stichting trachtte dit doel te bereiken door:
het instellen en financieren van werkgroepen, die voor een bepaald onderzoek een werkplan opstellen, dat na goedkeuring door het Bestuur onder toezicht van of door deze werkgroep wordt uitgevoerd
alle verdere geoorloofde middelen, welke dienstig zijn aan het in het vorig lid gestelde doel.
De stichting kende diverse werkgroepen, waaronder:
Werkgroep Onderzoek Rationele Bedrijfsvoering
Werkgroep Aardappelonderzoek
Werkgroep Bodem-Plant-Dier Onderzoek.
Provinciale Landbouwvoorlichtingsraad voor de provincie Zuid-Holland, 1953-1971
In 1953 en 1954 werden respectievelijk de Landelijke Raad en de Provinciale Raden voor de Rijkslandbouwvoorlichting ingesteld. De raden adviseerden de minister en voerden overleg met het georganiseerde bedrijfsleven over de (overheids)voorlichting. Een provinciale raad was samengesteld uit vertegenwoordigers van de landbouworganisaties, de banken en een vertegenwoordiger van de minister van Landbouw. De samenwerking tussen overheid en bedrijfsleven was een wens geweest van de Stichting voor de Landbouw, die in een rapport in 1951 stelde, dat bij de landbouwvoorlichting een veel intensievere en officiële samenwerking tussen de ambtelijke diensten en het georganiseerde bedrijfsleven gewenst was.
De noodzaak van een dergelijke samenwerking bleek des te meer, toen kort na de instelling van de provinciale raden in 1954 werd begonnen met de zogenaamde streekverbeteringen. Hier ging het om geïntensiveerde voorlichting van de rijkslandbouwvoorlichtingsdienst in een bepaalde regio, waarbij nauw werd samengewerkt met de agrarisch-sociale voorlichting van de standsorganisaties. Ook toen in de jaren zestig werd begonnen met de zogenaamde 50/50 regeling, waarbij de kosten voor voorlichting in o.a. veevoedingskernen en voor onderzoek werden gedeeld door overheid en bedrijfsleven, bleek een formeel overlegorgaan tussen overheid en bedrijfsleven nuttig.
Peter Priester, Landbouwvoorlichting en bedrijfsontwikkeling in Overijssel en de IJsselmeerpolders, 1890-1983; een historisch overzicht (Zwolle 1983) 37
Vanaf 1963 adviseerde de Provinciale Landbouwvoorlichtingsraad het bestuur van de Stichting Borgstellingsfonds voor de Landbouw, deze stelde zich garant voor rente en aflossing van door banken aan landbouwbedrijven verstrekte kredieten, over individuele aanvragen tot borgstelling.
Provinciale Raad voor de Bedrijfsontwikkeling in de Landbouw voor de provincie Zuid-Holland, 1965-1978
In 1965 is de raad overgegaan in de Provinciale Raad voor de Bedrijfsontwikkeling in de Landbouw, ressorterend onder de directie Agrarische Productie, Verwerking en Afzet. De Raad had tot taak in de provincie een goede bedrijfsontwikkeling in de landbouw te bevorderen.
Hij vervulde zijn taak door
Inventarisnummer 1
:
het bevorderen van een goede ontwikkeling, coördinatie en samenwerking op het gebied van de voorlichting in de provincie
het bevorderen van een goede ontwikkeling, coördinatie en samenwerking op het gebied van het praktijkonderzoek
het uitbrengen van adviezen aan het bestuur van de Stichting Ontwikkelings- en Saneringsfonds voor de Landbouw over ontwikkelingsprojecten
het uitbrengen van adviezen aan het bestuur van de Stichting Borgstellingsfonds voor de Landbouw over Financieringsprojecten
het desgevraagd of eigener beweging uitbrengen van adviezen aan de Landelijke Raad voor de Landbouwvoorlichting, aan de Nationale Raad voor het Landbouwkundig Onderzoek, aan het bestuur van de Stichting Ontwikkelings- en Saneringsfonds voor de Landbouw en het bestuur van Stichting Borgstellingsfonds voor de Landbouw.
Vanaf de jaren ’70 gaven de provinciale raden eveneens advies aan bij de uitvoering van het sociaal beleid en bij de uitvoering van het moderniseringsbeleid betrokken LNV-directeuren (vanaf 1971 de directeur Agrarische Productie, Verwerking en Afzet en diens taakopvolgers).
Het advies van de provinciale raden had onder meer betrekking op het beslissen op aanvragen voor een bijdrage voor de ontwikkeling van bedrijfsverzorgingsverenigingen en het beslissen op aanvragen voor een bijdrage voor investeringen ter modernisering van de landbouwstructuur. De Provinciale Raden zijn in 1995 opgeheven. De Landelijke Raad is in 1997 opgeheven.
Landbouwstructuurbeleid; een institutioneel onderzoek naar het handelen van de overheidsorganen op het beleidsterrein Landbouwstructuurbeleid (1945-2000) (Den Haag 2005) PIVOT-rapport 158.
Geschiedenis van het archiefbeheer
De archieven van de Provinciale Landbouwvoorlichtingsraad in Zuid-Holland konden, als zij de statische fase bereikten, door de archiefvormer overgedragen worden aan het Nationaal Archief in Den Haag. De archieven zijn in 1999 door het Ministerie van Landbouw, Natuur en Voedselkwaliteit te Den Haag overgebracht naar de Centrale Archief Selectiedienst te Winschoten. Voorafgaande aan de overdracht heeft een materiële toets plaatsgevonden, waarbij geen schade is aangetroffen. De archieven zijn door de Centrale Archief Selectiedienst bewerkt in 2008.
De verwerving van het archief
Het archief is in 2016 door Ministerie van Landbouw, Natuur en Voedselkwaliteit overgebracht naar het Nationaal Archief, krachtens artikel 12 van de Archiefwet 1995
Inhoud en structuur van het archief
[waarde uit ABS/Archeion]; 3.11
Inhoud
Geen tekst
Selectie en vernietiging
Selectielijst voor de neerslag van de handelingen van de Minister van Landbouw, Natuur en Voedselkwaliteit en de onder hem ressorterende actoren op het beleidsterrein Rijksbegroting over de periode 1945–2000. Deze lijst is gepubliceerd in de Staatscourant van 30 juli 1998, nr. 142. Rekening houdende met de actualisatie in de Staatscourant van 31 maart 2005, nr. 62 / p. 34.
Selectielijst voor de neerslag van de handelingen van de Minister van Landbouw, Natuur en Voedselkwaliteit en de onder hem ressorterende actoren op het beleidsterrein Overheidsinformatievoorziening over de periode 1945–1999. Deze lijst is gepubliceerd in de Staatscourant van 20 oktober 2003, nr. 202 / p. 12.
Selectielijst voor de neerslag van de handelingen van de Minister van Landbouw, Natuur en Voedselkwaliteit en de onder hem ressorterende actoren op het beleidsterrein Organisatie van de Rijksoverheid over de periode 1945–1999. deze lijst is gepubliceerd in de Staatscourant van 16 december 2005, nr. 245 / p. 25. Rekening houdend met de actualisatie in de Staatscourant van 14 juni 2007, nr. 112 / p. 10.
Selectielijst voor de neerslag van de handelingen van de Minister van Landbouw, Natuur en Voedselkwaliteit en de onder hem ressorterende actoren op het beleidsterrein Landbouwstructuurbeleid over de periode vanaf 1945. Deze lijst is vastgesteld in de Staatscourant van 27 maart 2008, nr. 60 / p. 25.
Basisselectiedocument voor de Minister van Landbouw, Natuur en Voedselkwaliteit en de onder hem ressorterende actoren op het deelbeleidsterrein van personeelszaken, t.w. het personeelsdossier. Deze lijst is gepubliceerd in de Staatscourant van 20 november 2007, nr. 225 / p. 15, rekening houdend met de gepubliceerde rectificatie in de Staatscourant van 18 december 2007, nr. 245 / p. 26.
Aanvullingen
De archieven kunnen als afgesloten worden beschouwd. Het is nog wel mogelijk dat een enkel verspreid geraakt dossier te zijner tijd te voorschijn komt en aan dit archief wordt toegevoegd.
Ordening van het archief
De archieven zijn geordend naar archiefvormer, namelijk de Provinciale Raad voor de Bedrijfsontwikkeling in de Landbouw voor de provincie Zuid-Holland, de Provinciale Landbouwvoorlichtingsraad voor de provincie Zuid-Holland en de Stichting Provinciaal Onderzoekcentrum voor de Landbouw in Zuid-Holland. De archiefbescheiden zijn chronologisch geordend.
Aanwijzingen voor de gebruiker
Openbaarheidsbeperkingen
Volledig openbaar
Het archief is eigendom van de Staat der Nederlanden
Materiële beperkingen
Het archief kent geen beperkingen voor het raadplegen van de stukken als gevolg van de materiële staat.
Andere toegang
Voor dit archief is geen andere toegang beschikbaar.
Aanvraaginstructie
Openbare archiefstukken kunnen online worden aangevraagd en gereserveerd. U kunt dit ook via de terminals in de studiezaal van het Nationaal Archief doen. Om te kunnen reserveren dient u de volgende stappen te volgen:
U maakt een profiel aan op www.gahetna.nl, en logt vervolgens in
Via de archiefinventaris (alleen de beschrijvingen met rode nummers) selecteert u het gewenste archiefstuk door op de knop 'Reserveren' te klikken
In het volgende scherm geeft u aan op welke dag u het archiefstuk wilt inzien
Indien u zich bevindt in de studiezaal en een tafelnummer heeft ontvangen kunt u dit nummer vermelden. Als u geen tafelnummer heeft kunt u tafelnummer 777 laten staan
Vervolgens bevestigt u uw reservering door deze te versturen.
Verwant materiaal
Bewaarplaats van originelen
Niet van toepassing.
Beschikbaarheid van kopieën
Uit dit archief zijn geen kopieën op een alternatieve drager als microfilm, microfiche of in digitale vorm beschikbaar.
Afgescheiden archiefmateriaal
Niet van toepassing.
Verwante archieven
Inventaris van het archief van de Provinciale Directie voor de Bedrijfsontwikkeling in Zuid-Holland van het Ministerie van Landbouw, Natuur en Voedselkwaliteit (1960) 1963-1983 (1986), toegangsnummer 3.11.17
Publicaties
Peter Priester, Landbouwvoorlichting en bedrijfsontwikkeling in Overijssel en de IJsselmeerpolders, 1890-1983 (Zwolle 1983).
Landbouwstructuurbeleid; een institutioneel onderzoek naar het handelen van de overheidsorganen op het beleidsterrein Landbouwstructuurbeleid (1945-2000) (Den Haag 2005) PIVOT-rapport 158.
Bijlagen
Geen bijlagen
Beschrijving van de series en archiefbestanddelen
- Provinciale Raad voor de Bedrijfsontwikkeling in Zuid-Holland, 1
  - Organisatie, 1.07
    - Verklaring van vernietiging van archiefstukken, 1970-1979; 1; 1 omslag
    - Notulen van vergaderingen, algemene rapporten en statistieken, 1.07.77
      - Vergaderstukken van de Provinciale Raad voor Bedrijfsontwikkeling, 1965-1978; 2-32; 29 pakken en 2 omslagen
        - 1e - 3e vergadering 1965, 2
        - 4e - 10e vergadering 1965, 3
        - 11e - 16e vergadering 1965-1966, 4
        - 17e - 20e vergadering 1966, 5
        - 21e - 26e vergadering 1966-1967, 6
        - 27e - 31e vergadering 1967, 7
        - 32e - 35e vergadering 1967-1968, 8
        - 36e - 38e vergadering 1968, 9
        - 39e - 41e vergadering 1968-1969, 10
        - 42e - 45e vergadering 1969, 11
        - 46e - 47e vergadering 1969, 12; omslag
        - 48e - 53e vergadering 1970, 13
        - 54e - 55e vergadering 1970, 14; omslag
        - 56e - 57e vergadering 1970-1971, 15
        - 58e - 60e vergadering 1971, 16
        - 61e - 63e vergadering 1971, 17
        - 64e - 66e vergadering 1971, 18
        - 67e - 69e vergadering 1972, 19
        - 70e - 71e vergadering 1972, 20
        - 72e - 73e vergadering 1972, 21
        - 74e - 75e vergadering 1972, 22
        - 76e - 79e vergadering 1973, 23
        - 80e - 82e vergadering 1973, 24
        - 83e - 84e vergadering 1973, 25
        - 85e - 87e vergadering 1974, 26
        - 88e - 91e vergadering 1974, 27
        - 92e - 96e vergadering 1975, 28
        - 98e - 108e vergadering 1975-1977, 29
          Nota bene: 99e - 105e vergadering ontbreekt
        - 109e - 116e vergadering 1976-1977, 30
        - 117e - 119e vergadering 1977, 31
        - 120e - 125e vergadering 1977-1978, 32
      - Vergaderstukken van de Provinciale Onderzoek Commissie, 1977-1979; 33; 1 omslag
  - Bodemproductie. Dierenteelt. Producten van de huisdieren, 1.1.823
    - Vergaderstukken van de Commissie voor Ontwikkelingsbedrijven en Montagestallen, 1965-1968; 34-35; 2 omslagen
      - 1965, 34
      - 1966-1968, 35
    - Rapport getiteld Agrarische Structuur Rijnstreek, 1969; 36; 1 deel
    - Verslagen van het doen van onderzoeken door het Centrum van Rationele Bedrijfsvoering in Zuid-Holland (CERBE), 1969-1971; 37-39; 3 delen
      - Onderzoek naar enkele teeltwijzen bij suikerbieten 1969, 37
      - Enquete-resultaten en besprekingen met gebruikers van een- en tweerijige Krakei aardappelrooimachines in Zuid-Holland 1971, 38
      - Overzicht van de definitieve resultaten van in 1971 genomen proeven bij aardappelen en suikerbieten 1971, 39
    - Stukken betreffende de Commissie Melkwinning van de Provinciale Raad voor de Bedrijfsontwikkeling in Zuid-Holland, 1969-1988; 40-51; 11 pakken en 1 omslag
      - Vergaderstukken van de Commissie Melkwinning 1970-1984, 40-41
        Nota bene: Het secretariaat wordt verzorgd door het Consulentschap voor de Rundveehouderij te Gouda. Op 3 mei 1984 is de Zuid-Hollandse Melkwinningscommissie opgeheven en met de provinciale commissies in Noord-Holland en Utrecht samengegaan in de Regionale Commissie Melkwinning West-Nederland en wordt het secretariaat verzorgd door de Stichting voor Melkhygiëne.
        - 1970-1978, 40
        - 1979-1984, 41
      - Jaarverslagen over de jaren 1974-1984 1975-1985, 42
      - Werkgroepen 1969-1988, 43-51
        - Werkgroep Melkwinning 1969-1988, 43-48
          Nota bene: Het secretariaat wordt verzorgd door het Consulentschap voor de Rundveehouderij te Gouda. Vanaf 1979 is de werkgroep verbreed en fungeert als werkgroep van de Commissies Melkwinning in Zuid-Holland, Noord-Holland en Utrecht. Vanaf mei 1984 ressorteert de werkgroep onder de Regionale Commissie Melkwinning West-Nederland, het secretariaat blijft bij het Consulentschap voor de Rundveehouderij te Gouda.
          - Vergaderstukken 1969-1988, 43-47
            - 1969, 43
            - 1970-1971, 44
            - 1972-1982, 45
            - 1983-1986, 46
            - 1987-1988, 47
          - Het geven van voorlichting door middel van bijeenkomsten 1975-1982, 48
        - Vergaderstukken van de Werkgroep Georganiseerde Mastitisbestrijding 1975-1986, 49-50
          - 1975-1983, 49
          - 1984-1986, 50
        - Vergaderstukken van de Werkgroep Instelling Regionale Melkwinningscommissie in West-Nederland 1983-1984, 51; 1 omslag
    - Vergaderstukken van de Commissie voor het Arbeidsmarktbeleid in de Agrarische Sector, 1970-1971; 52; 1 pak
    - Vergaderstukken van de Werkgroep Tankmelken, 1972; 53; 1 omslag
    - Verslag over de historie van het Centrum voor Rationele Bedrijfsvoering in Zuid-Holland (CERBE), 1972; 54; 1 deel
    - Vergaderstukken van de adviescommissies Borgstellingen en Rentesubsidies, 1973-1978; 55-56; 2 pakken
      - Adviescommissie van de Tuinbouw 1973-1976, 55
      - Adviescommissie van de Veehouderij en Akkerbouw 1973-1978, 56
    - Rapport getiteld Land- en tuinbouw in Zuid-Holland, z.d.; 57; 1 pak
- Provinciale Landbouwvoorlichtingsraad voor Zuid-Holland, 2
  - Organisatie, 2.07
    - Stukken betreffende de oprichting en instelling van de Provinciale Landbouwvoorlichtingsraad, 1953-1966; 58; 1 omslag
    - Notulen van vergaderingen,algemene rapporten en statistieken, 2.07.77
      - Agenda's en notulen van vergaderingen van de Landbouwvoorlichtingsraad, 1955-1965; 59-68; 9 pakken en 1 omslag
        - 1e - 14e vergadering 1955-1956, 59
        - 15e - 24e vergadering 1956-1957, 60
        - 25e - 29e vergadering 1958, 61
        - 30e - 34e vergadering 1958-1959, 62
        - 35e - 38e vergadering 1959-1960, 63
        - 39e - 46e vergadering 1961, 64
        - 47e - 50e vergadering 1962, 65; omslag
        - 51e - 59e vergadering 1962-1963, 66
        - 60e - 63e vergadering 1964, 67
        - 64e - 69e vergadering 1964-1965, 68
  - Bodemproductie. Dierenteelt. Producten van de huisdieren, 2.1.823
    - Stukken betreffende de Commissie Technische Voorlichting aan Agrarische Werknemers in Zuid-Holland, 1959-1971; 69-74; 5 pakken en 1 omslag
      - Vergaderstukken 1959-1971, 69-72
        - 1e - 13e vergadering 1959-1965, 69
        - 14e - 18e vergadering 1965, 70
        - 19e - 30e vergadering 1965-1968, 71
        - 31e - 38e vergadering 1969-1971, 72; omslag
      - Samenstelling, doel en werkwijze van de commissie 1961-1967, 73
      - Diverse rapporten en verslagen 1963-1964, 74
    - Stukken betreffende het voeren van overleg binnen de voorlichtingsraad over de voorlichtingsactiviteiten op het gebied van de streekverbetering, de arbeidsvoorlichting, de bedrijfsdemonstraties en de bedrijfseconomische boekhoudingen, 1960-1963; 75; 1 pak
    - Stukken betreffende het voeren van overleg over de streekverbetering en de geïntensiveerde voorlichting in verband met de ruilverkaveling Hoekse Waard Noord, 1963-1965; 76; 1 omslag
- Gedeponeerd archief van de Stichting Provinciaal Onderzoekcentrum voor de Landbouw in Zuid-Holland (POC), 3
  - Organisatie, 3.07
    - Stukken betreffende de oprichting en samenstelling van de POC, 1956-1961; 77; 1 pak
    - Verklaringen van vernietiging van archiefstukken, 1977-1984; 78; 1 omslag
    - Notulen van vergaderingen, algemene rapporten en statistieken, 3.07.77
      - Vergaderstukken van bestuursvergaderingen van de POC, 1961-1967; 79-80; 1 pak en 1 omslag
        - 1e - 14e vergadering 1961-1964, 79
        - 15e - 21e vergadering 1965-1967, 80; pak
      - Jaarverslagen van de Werkgroep Aardappelonderzoek over de jaren 1963-1969, 1961-1969; 81; 1 pak
      - Vergaderstukken van de POC, 1967-1975; 82-83; 2 pakken
        - 1e - 6e vergadering 1967-1969, 82
        - 7e - 12e vergadering 1970-1975, 83
  - Bodemproductie. Dierenteelt. Producten van de huisdieren, 3.1.823
    - Werkplannen van de Werkgroep Aardappelonderzoek, 1961-1968; 84-85; 2 pakken
      Nota bene: Bevat tevens vergaderstukken van de werkgroep
      - Over de jaren 1961-1964 1961-1968, 84
      - Over de jaren 1965-1967 1964-1968, 85
    - Werkplannen van de Werkgroep Bodem-Plant-Dier Onderzoek, 1961-1969; 86-87; 2 pakken
      - Over de jaren 1961-1964 1961-1967, 86
      - Over de jaren 1965-1966 1965-1969, 87
    - Werkgroep Centrum voor Rationele Bedrijfsvoering Zuid-Hollandse Eilanden (CERBE), 1962-1968; 88-91; 4 pakken
      - Werkplannen 1962-1968, 88-90
        - Over de jaren 1962-1964 1962-1967, 88
        - Over de jaren 1965-1966 1965-1967, 89
        - Over het jaar 1967 1967-1968, 90
      - Vergaderstukken 1963-1966, 91
        Nota bene: Bevat tevens de publicatie getiteld Nieuwe werkmethoden bij het zaaien en de verzorging van suikerbieten
    - Werkgroep Veehouderij-Onderzoek, 1966-1970; 92-93; 1 pak en 1 omslag
      - Vergaderstukken van de werkgroep 1966-1970, 92; pak
      - Diverse onderzoeken van de werkgroep 1968-1969, 93
    - Werkgroep Sociaal Economisch Onderzoek, 1967-1972; 94-95; 1 deel en 1 pak
      - Vergaderstukken 1967-1968, 94
      - Rapport getiteld De opvolgingssituatie op de akkerbouw- en rundveehouderijbedrijven in Zuid-Holland in 1972 1972, 95; deel